臺灣彰化地方法院北斗簡易庭民事裁定
111年度斗補字第112號
原      告  游小芬  
上列原告與被告洪怡玲請求返還借款事件，本院裁定如下：
    主    文
原告應於本裁定送達後十日內，補繳第一審裁判費新臺幣壹仟元
，並具狀具體表明提起本件訴訟之完整詳細原因事實（即得據以
請求之主要法律關係事實為何），及補正被告甲○○之法定代理人
姓名及其實際住居所，並檢附被告甲○○之法定代理人之戶籍謄本
（記事欄勿省略），暨補正被告甲○○法定代理人之書狀繕本貳份
，逾期未補正，即駁回本件訴訟。
    理    由
一、按因財產權而起訴，應依民事訴訟法第77條之13規定繳納裁
    判費，此為法定必備之程式。次按起訴，應以訴狀表明當事
    人及法定代理人、訴訟標的及其原因事實、應受判決事項之
    聲明，提出於法院為之；當事人書狀，有法定代理人者，應
    記載其法定代理人之姓名、住所或居所，及法定代理人與當
    事人之關係；並應按應受送達之他造人數，提出繕本或影本
    ，民事訴訟法第244條第1項、第116條第1項第2款、第119條
    第1項分別定有明文。復按能力、法定代理權或為訴訟所必
    要之允許有欠缺而可以補正者，審判長應定期間命其補正；
    原告之訴，有原告或被告無訴訟能力，未由法定代理人合法
    代理者、起訴不合程式或不備其他要件者，法院應以裁定駁
    回之，但其情形可以補正者，審判長應定期間先命補正，民
    事訴訟法第49條前段、第249條第1項第4、6款及但書亦有明
    定。又關於訴訟之法定代理及為訴訟所必要之允許，依民法
    及其他法令之規定，同法第47條亦著有規定。
二、又按滿20歲為成年。對於未成年子女之權利義務，除法律另
    有規定外，由父母共同行使或負擔之；父母之一方不能行使
    權利時，由他方行使之；父母不能共同負擔義務時，由有能
    力者負擔之，民法第12條、第1089條第1項條定有明文。再
    按能獨立以法律行為負義務者，有訴訟能力，民事訴訟法第
    45條亦有明文，堪認凡不能獨立以法律行為負義務者均無訴
    訟能力。而滿7歲以上之未成年人，除法律別有規定外，僅
    有限制行為能力，依民法第77條、第78條、第79條之規定，
    不能獨立以法律行為負義務，自無訴訟能力（最高法院29年
    渝上字第280號判例意旨參照）。
三、經查，本件訴訟標的金額核定為新臺幣（下同）10,000元，
    應徵第一審裁判費1,000元，未據原告繳納；又本件原告主
    張被告甲○○為滿7歲以上之未成年人，屬民法上之限制行為
    能力人，尚不能獨立以法律行為負義務，為無訴訟能力之人
    ，應由其法定代理人即其父母代為、代受訴訟行為，然原告
    起訴狀中漏未表明被告甲○○之法定代理人；再者，依民事訴
    訟法第244條第1項第2款規定，起訴應以訴狀表明訴訟標的
    及其原因事實，提出於法院為之。雖依同法第436條之23準
    用同法第428條第1項規定，小額事件得僅表明請求之原因事
    實，惟原告起訴未陳明本件請求之原因事實（即何年月日與
    何人間因何法律關係而發生被告應為給付之義務）為何，均
    核與前開應備程式不合，爰限期命為補正上列事項詳如主文
    所示，如逾期不補正，即駁回其起訴。
四、依民事訴訟法第121條第1項、第436條之23、第436條第2項
    、第249條第1項但書，裁定如主文。
中　　華　　民　　國　　111 　年　　5 　　月　　3 　　日
                  臺灣彰化地方法院北斗簡易庭
                          法  官  楊鑫忠
以上正本係照原本作成。
如不服本裁定關於訴訟標的價額核定部分，應於送達後10日內提
出抗告狀，並繳納抗告費新臺幣1,000元；其餘部分不得抗告。
中　　華　　民　　國　　111 　年　　5 　　月　　3 　　日
                          書記官  張清秀